---
title: File management in R/Rstudio
author: Teodor Petrič
date: '2021-08-19'
slug: file-management-in-r-rstudio
categories:
  - R
tags:
  - file
---

# R & RStudio
## Programme

In diesem Kapitel verwenden wir die folgenden Programme und Programmbündel:

```{r message=FALSE, warning=FALSE}
library(tidyverse) # viele verschiedene Funktionen
library(readtext) # Texte lesen
library(readxl) # Excel-Tabellen lesen
library(writexl) # Excel-Tabellen schreiben
library(rmarkdown) # hier für besseres Tabellenformat
library(kableExtra) # für besseres Tabellenformat 
```

Načinov za odpiranje in shranjevanje datotek je veliko. Tule bom pokazal nekaj preprostih:


## Textdatei öffnen

Funkcija *read_lines()*: odpremo besedilo v izbrani mapi in ga shranimo v spremenljivki (npr. "besedilo").

Odpiranje besedila s spletnega naslova (url) je možen.

```{r}
library(tidyverse)
besedilo = read_lines("data/books/tom.txt")

```


## Mehrere Textdateien öffnen

Funkcija *readtext()*: če namesto imena datotek navedemo samo zvezdico + pripono datotek (npr. *.txt) v izbrani mapi (npr. "data/books/"), potem bo program odprl vse besedilne datoteke s to pripono in to zbirko shranil v spremenljivki (npr. "besedila"). Program ustvari tabelo odprtih besedil.

readtext() odpira različne besedila z različnimi priponami: txt, csv, docx, pdf, xml, ...

Odpiranje besedila s spletnega naslova (url) je možen.

```{r}
library(readtext)
besedila = readtext("data/books/*.txt", encoding = "UTF-8")
besedila

```


## Tabelle öffnen

Funkcija *read_csv()* ali *read_csv2()* sta le dve izmed številnih funkcij za odpiranje preglednice s pripono "csv". 

Odpiranje besedila s spletnega naslova (url) je možen.

```{r}
library(tidyverse)
tabela = read_csv2("data/plural_Subj_sum.csv")
head(tabela) %>% 
  rmarkdown::paged_table()

```


## Excel-Tabelle öffnen

Funkcija *read_xlsx()* ali *read_excel()* omogoča odpiranje Excelove preglednice s pripono "xlsx". 

```{r}
library(readxl)
excel = read_xlsx("data/S03_Vokalformanten_Diagramme.xlsx", sheet = "A1-4_alle")
head(excel) %>% 
 rmarkdown::paged_table()

```


## Datei speichern

Privzeto spodnji programi shranjujejo v obliki (codepage) encoding = "UTF-8" / fileEncoding = "UTF-8".

```{r}
library(tidyverse)

# shranjevanje posamičnega besedila
write_lines(besedilo, "moje_besedilo.txt")

# shranjevanje tabele, v kateri je zbirka besedil
write_csv2(besedila, "moja_tabela_z_besedili.csv")

library(writexl)
# shranjevanje preglednice
write_xlsx(tabela, "moja_tabela.xlsx")

# shranjevanje tabele, v kateri je zibrka besedil
# Excel dovoljuje do 32767 znakov.
# ta zbirko presega to mejo, zato je ne moremo shraniti v Excelovi preglednici

# write_xlsx(besedila, "moja_tabela_z_besedili.xlsx")

```

Basic operations in R:
* Download (zip) files
* Extract compressed files to a folder
* Check & Create a folder or subfolders
* List & Read files in a folder

## Download

Den Weg zum erwünschten Dateiverzeichnis können wir in Anführungszeichen angeben: z.B. *user_download_folder = "C:/Users/IhrName/Downloads/"*.

Wenn die Adresse sehr lang ist, können wir zuerst mit Hilfe der Funktion *getwd()* die Adresse des augenblicklichen Arbeitsverzeichnis feststellen und dann mit *paste0()* den gesamte Adresse zusammenfügen.

Mit der Funktion *download.file(url, destfile)* laden wir eine Datei in das erwünschte Verzeichnis herunter.

```{r}
user_download_folder = paste0(getwd(), "/data/")

download.file("https://github.com/tpetric7/tpetric7.github.io/archive/refs/heads/main.zip",
              destfile = paste0(user_download_folder, "tpetric7-master.zip"))
```

## Check & create directory

```{r}
exist <- dir.exists(user_download_folder)
exist

```

```{r}
unzip_folder = paste0(user_download_folder, "unzipped")

ifelse(exist == FALSE, 
       dir.create(unzip_folder, 
                  showWarnings = TRUE, 
                  recursive = TRUE), 
       "directory already exists")
```

## Unzip

```{r}
unzip("d:/Users/teodo/Downloads/tpetric7-master.zip", exdir = unzip_folder)
```


## Create subfolders

```{r}
subfolder_names <- c("a","b","c","d") 
for (i in 1:length(subfolder_names)){
  folder <- dir.create(paste0(user_download_folder, "/", subfolder_names[i]))
}

```

## List files

```{r}
book_folder = paste0(user_download_folder, "books")

seznam <- list.files(book_folder, 
                     pattern = "\\.txt$", 
                     recursive = TRUE, 
                     full.names = TRUE)
seznam

```

## Read files

### tidyverse:

```{r}
library(tidyverse)
alltxt <- seznam %>% map(read_lines)

substr(alltxt[1], 1, 50)
substr(alltxt[2], 1, 50)

```

### Base R:

```{r}
alltxt <- lapply(seznam, readLines)

substr(alltxt[1], 1, 50)
substr(alltxt[2], 1, 50)

```

### Konversion
R scripts kann man ins Rmd-Dateiformat umwandeln (konvertieren), und zwar mittels:

* *[Ctrl + Shift + K]* oder 
* *knitr::spin("t_preskus.R")*

Da beide Dateiformate Textdateien darstellen, ist es auch relativ leicht, sie in andere Formate umwandeln.
